【裁判字號】    90,易,955
【裁判日期】    901206
【裁判案由】    竊盜
【裁判全文】
臺灣新竹地方法院刑事判決                            九十年度易字第九五五號
    公  訴  人  臺灣新竹地方法院檢察署檢察官
    被      告  丙○○
右列被告因竊盜案件，經檢察官提起公訴（九十年度偵字第三九六九號），本院判決
如左：
    主  文
丙○○竊盜，處有期徒刑伍月，如易科罰金，以佰元折算壹日。
    事  實
一、丙○○與乙○○原為夫妻關係（二人於民國九十年四月間離婚），丙○○於九十
    年三月十六日，前往乙○○之姑姑甲○○位於新竹縣竹東鎮○○街六十三號住處
    內，欲要求住在該處之乙○○回家，竟趁二人不注意之際，意圖為自己不法之所
    有，竊取甲○○（起訴書誤載為乙○○）置於皮包內之支票一紙（發票人：鄭淑
    娟，票號：ＡＹ0000000號，到期日：九十年四月二十五日，票面金額：
    新台幣（下同）二萬九千六百十二元，乙○○於九十年二月中旬，轉交付甲○○
    清償債務），得手後，簽名於支票背面背書後，而於九十年四月初，前往謝永松
    位於台北縣樹林市○○路一九０號住處，轉讓予謝永松以調借現金之用。嗣經謝
    永松屆期提示該支票，惟因乙○○已於九十年四月二十四日申報遺失而掛失止付
    致未獲付款，為警循線查獲上情。
二、案經台北縣警察局樹林分局報請臺灣新竹地方法院檢察署檢察官偵查起訴。
    理  由
一、訊據被告丙○○矢口否認竊盜犯行，辯稱：係買茶葉之客人李世屏所交付之支票
    云云。惟查，
  （一）被告於前揭時地竊取告訴人甲○○所有之前揭支票一紙之事實，業據告訴人
        甲○○迭於警訊、偵訊中指訴歷歷，核與證人乙○○於警訊、偵審中證述情
        節相符，且據證人乙○○於本院審理中詳述：「是三月十六日被告離去時，
        我們才發現找不到皮包」、「剛開始我們也沒有懷疑被告，是直到拿出來領
        時，才發現被告有背書，還有一位我們不認識的人姓王」、「（問：當天在
        場尚有何人﹖）我、姑姑甲○○、北區房屋劉先生、被告。被告離開後，我
        姑姑突然說皮包不見了，我們三人就開始找」、「當場我姑姑也懷疑我及劉
        先生拿的，我們二人當場脫下外套讓她檢查」等語；參以被告於九十年四月
        初，持該支票向謝永松調借之情，業經證人謝永松於警訊中證述綦詳，且為
        被告所不否認，互核上開二人之證詞，認告訴人上開指訴，堪足採信。此外
        ，復有遭竊之支票影本、退票理由單及掛失止付票據提示人資料查報表、遺
        失票據申報書等件在卷足憑。至被告所辯客人李世屏交付上開支票一節，始
        終無法提出該人下落，亦無法提出合理之支票來源供本院查證，空言所辯，
        殊難採信。綜上，本案事證已臻明確，被告竊盜犯行洵堪認定，自應依法予
        以論罪科刑。
二、核被告所為，係犯刑法第三百二十條第一項之竊盜罪。爰審酌被告與告訴人原為
    姻親關係，其竊取支票後轉讓予他人以調借現金，致告訴人、謝永松所受財產上
    損害程度，暨被告犯後態度等一切情狀，量處如主文所示之刑，並諭知易科罰金
    之折算標準。
據上論斷，應依刑事訴訟法第二百九十九條第一項前段，刑法第三百二十條第一項、
第四十一條第一項前段，罰金罰鍰提高標準條例第一條前段、第二條，判決如主文。
本案經檢察官吳金棟到庭執行職務。
中      華      民      國    九十      年     十二     月      六      日
                                    臺灣新竹地方法院刑事第一庭
                                        法  官    黃  美  文
右正本證明與原本無異。
如不服本判決，應於判決送達後十日內向本院提出上訴狀( 應附繕本 )，上訴於
臺灣高等法院。
                                        書記官    饒  興  蘭
中      華      民      國    九十      年     十二     月      六      日
附錄：
刑法第三百二十條第一條：
意圖為自己或第三人不法之所有，而竊取他人之動產者，為竊盜罪，處五年以下有期
徒刑、拘役或五百元以下罰金。


司法院資訊處製作；財團法人民間司法改革基金會備份。
